【裁判字號】    97,易,425
【裁判日期】    970930
【裁判案由】    毀損
【裁判全文】
臺灣彰化地方法院刑事判決               97年度易字第425號
公  訴  人  臺灣彰化地方法院檢察署檢察官
被      告  甲○○
上列被告因毀損案件，經檢察官聲請以簡易判決處刑（九十六年
度偵字第一０九六七號），本院員林簡易庭認不宜以簡易判決處
刑（九十七年度員簡字第一一七號），簽移由本院改依通常程序
審理，本院判決如下：
    主    文
甲○○無罪。
    理  由
一、本件公訴意旨略以：被告江璧全因欲向名為「林明東」之男
    子追討欠款，乃於民國九十六年十一月二十三日二十一時四
    分許，前往告訴人乙○○位於彰化縣員林鎮○○路○段八二
    六號住處索款，然因找尋「林明東」未果，竟一時氣憤，基
    於毀損之犯意，撿拾路旁之木棍一支，以敲打方式，損壞告
    訴人乙○○上址鐵門，致該鐵門外觀凹陷，足以生損害於告
    訴人乙○○。因認被告甲○○涉犯刑法第三百五十四條毀損
    罪嫌。
二、按犯罪事實應依證據認定之，無證據不得認定犯罪事實；又
    不能證明被告犯罪者，應諭知無罪之判決，刑事訴訟法第一
    百五十四條第二項及第三百零一條第一項分別定有明文。次
    按刑法上之毀損罪，須毀棄、損壞他人之物或致令不堪用，
    足以生損害於公眾或他人者，始克成立，此觀諸刑法第三百
    五十四條規定自明。
三、公訴人認被告江璧全涉犯毀損罪嫌，無非係以上開事實，業
    據被告甲○○供承不諱，復有告訴人乙○○之指述、監視器
    翻拍照片及現場照片五幀等，為其主要論據。訊據被告甲○
    ○固坦認有於前揭時地，持路邊撿拾之空心竹子敲打告訴人
    乙○○上址住處鐵門二、三下等情，惟辯稱：鐵門沒有壞，
    空心竹子不可能把鐵門敲壞等語。經查：
(一)按刑法第三百五十四條之毀損罪，係以使所毀損之物失其全
    部或一部效用為其構成要件，所謂「毀棄」即毀壞滅棄，使
    物之本體全部喪失其效用者；稱「損壞」即損害破壞，致使
    物之性質、外形或其特定目的之可用性，較原來之狀態有顯
    著不良之改變，而失其全部或一部之效用者；稱「致令不堪
    用」係指除毀棄損壞物之本體外，以其他不損及原物形式之
    方法，使物之一部或全部喪失其效用者而言。
(二)被告甲○○坦承告訴人乙○○住處鐵門上刮痕乃其以竹子敲
    打所致一節，核與告訴人乙○○於警詢時指陳該鐵門有遭竹
    棍敲打之痕跡等語相符，且有監視器翻拍照片及現場照片五
    幀在卷足佐，堪認被告甲○○此部分自白與事實相符。告訴
    人乙○○雖稱該鐵門損壞云云，然此為被告甲○○否認。查
    告訴人乙○○上址鐵門僅有輕微刮擦痕跡，凹陷不甚明顯等
    情，除據被告甲○○供明外，並有卷附鐵門照片一幀可參（
    見臺灣彰化地方法院檢察署九十六年度偵字第一０九六七號
    卷第十三頁），足見被告甲○○固以竹棍敲打該鐵門，導致
    淺顯刮痕，惟並未因此造成鐵門失其全部或一部之效用，尚
    未達毀棄、損壞或致令不堪用之程度至明，與刑法上毀損罪
    之構成要件即有未合，難以構成刑法第三百五十四條之罪。
四、綜上所述，被告甲○○敲打鐵門之行為，縱有不該，然既未
    構成毀損告訴人乙○○鐵門之程度，自不得以該罪相繩。本
    案參諸卷內現存證據，尚無法證明被告甲○○有毀損行為，
    此外，復查無其他積極證據足資證明被告甲○○有何公訴意
    旨所稱之犯行，揆諸首揭說明，核屬不能證明被告犯罪，自
    應為被告甲○○無罪之諭知  。
據上論斷，應依刑事訴訟法第四百五十二條、第三百零一條第一
項前段，判決如主文。
本案經檢察官賴志盛到庭執行職務。
中    華    民    國    97    年    9     月    30    日
                  刑事第五庭  法  官  周  莉  菁
以上正本證明與原本無異。
如不服本判決，應於判決送達後10日內，向本院提出上訴書狀，
上訴書狀應「敘述具體上訴理由」，並按他造當事人之人數附繕
本。「切勿逕送上級法院」。
告訴人或被害人對於判決如有不服具備理由請求檢察官上訴者，
其上訴期間之計算係以檢察官收受判決正本之日期為準。
中    華    民    國    97    年   10     月     3    日
                              書記官  卓  俊  杰


司法院資訊處製作；財團法人民間司法改革基金會備份。
